【裁判字號】    90,上訴,3092
【裁判日期】    901031
【裁判案由】    強盜等
【裁判全文】
臺灣高等法院刑事判決                            九十年度上訴字第三九二號
    上  訴  人
    即  被  告  丁○○
    選任辯護人  王申生
右上訴人因強盜等案件，不服臺灣板橋地方法院九十年度訴字第五三三號，中華民國
九十年七月二十六日第一審判決（起訴案號：臺灣板橋地方法院檢察署九十年度偵字
第二八三六號），提起上訴，本院判決如左：
    主  文
原判決撤銷。
丁○○連續竊盜，累犯，處有期徒刑拾月；又帶兇器竊盜，因脫免逮捕，當場施以
強暴，累犯，處有期徒刑伍年貳月，電鑽壹把、油壓剪貳支、一字起子貳支、老虎鉗
壹支、開鎖工具貳支、六角扳手陸支均沒收。應執行有期徒刑伍年拾月，電鑽壹把、
油壓剪貳支、一字起子貳支、老虎鉗壹支、開鎖工具貳支、六角扳手陸支均沒收。
    事  實
一、丁○○前於民國八十四年三月八日因違反麻醉藥品管制條例案件，經原審法院以
    八十四年度訴緝字第四五號判處有期徒刑四月如易科罰金以三百元折算壹日確定
    ；又於八十四年六月五日因違反藥事法案件，經台灣台北地方法院以八十四年度
    訴字第七○八號判處有期徒刑五月，上訴本院後以八十四年度上訴字第四四一０
    號判決上訴駁回確定；上開二件案件於八十五年三月十四日經本院以八十五年度
    聲字第三○二號裁定應執行有期徒刑八月，甫於八十五年四月二十七日執行完畢
    ；至八十六年間因傷害罪經原審法院以八十六年度易字第七七七九號判處罰金五
    千元如易服勞役以三百元折算壹日確定，並於八十七年三月十日執行完畢；又於
    八十八年間因竊盜案經原審以八十八年度易字第四四五八號判處有期徒刑七月，
    上訴後經本院於八十九年九月十三日以八十九年度上易字第二六七八號判決上訴
    駁回確定，於九十年九月二十三日執行完畢，竟仍不知悔改。
二、丁○○在未到案執行竊盜罪之有期徒刑七月，在通緝期間，基於意圖為自己不法
    所有之概括犯意，於九十年一月十九日晚上十時許（起訴書誤為八十九年十二月
    十八日二十三時三十分許），在台北縣板橋市○○路光復國小附近，見乙○○所
    有之車號ＱＪ─９３０２號自小客車（當時自小客車懸掛ＦＺ－六二四六號車牌
    ）內尚插有鑰匙，即著手加以竊取，得手後並留為己用；又於九十年一月二十日
  晚上十一時許，駕上開竊得之車號ＱＪ─９３０２號自小客車（當時自小客車懸
    掛ＦＺ－六二四六號車牌），至台北縣中和市○○路二一八號旁丙○○○所開設
    之檳榔攤內，竊取丙○○○所有之香菸二包、飲料三罐，得手後因該贓車不好駕
    駛，乃將該車丟棄於台北縣大漢橋下；丁○○再於九十年一月二十九日晚上十時
    許，復在台北縣板橋市華江橋下堤防外河床運動公園邊停車場內，見戊○○所有
    之車號７Ｂ─５９５４號自小客車，停於停車場內，即著手加以竊取，得手後作
    為交通工具；復於同年二月一日上午七時許，駕駛車號７Ｂ─５９５４號自小客
    車，並攜帶其所有、客觀上足以致人死傷之兇器油壓剪、一字起子、老虎鉗、六
    角扳手等工具，以油壓剪剪斷鎖鍊（毀損部分未據告訴及起訴）進入台北縣永和
    市○○○路○段三十二號甲○○所開設之檳榔攤內，竊得甲○○所有之香菸十條
    （七星香煙二條、峰香煙二條、百樂門香煙二條、白長壽香煙二條、黃長壽香煙
    二條）、現金硬幣計新台幣（以下同）五百元，得手後放置於上開自小客車後，
    又返回檳榔攤內欲接續竊取其他物品時，因被甲○○當場所發現，丁○○為脫免
    逮捕，竟以手持瓦斯噴霧器對甲○○噴灑，並出手毆打甲○○（傷害部分未據告
    訴及起訴），倖經鄰人發覺而報警，而為警所查獲，並起獲贓物自小客車二部、
    香菸十條、現金硬幣計五百元、車牌一塊；及扣得丁○○所有供犯罪所用之電鑽
    一把、油壓剪二支、一字起子二支、老虎鉗一支、開鎖工具二支、六角扳手六支
    。
三、案經台北縣警察局永和分局報請台灣板橋地方法院檢察署檢察官偵查起訴。
    理  由
一、訊據上訴人即被告丁○○固坦承有竊取乙○○、戊○○所有之自小客車及丙○○○之香煙、飲料與甲○○所有之香菸十條，惟矢口否認有持瓦斯噴霧器對於甲○○噴射，及出手攻擊甲○○云云；並辯稱：當時沒有攜帶瓦斯噴霧器，也沒有對
    於甲○○噴射，也沒有出手攻擊甲○○云云。經查：
（一）、右揭竊取乙○○所有之車號ＱＪ─９３０２號自小客車、丙○○○所開設之
        檳榔攤內，竊取吳玉霞所有之香菸二包、飲料三罐及戊○○所有之車號７Ｂ
        ─５９５４號自小客車等事實，業據被告丁○○於警訊、偵查、原審及本審
        時供明在卷，核與被害人乙○○、丙○○○、戊○○於警訊時指訴之情節相
        符，被告此部分犯行，足以認定。
（二）、至被告於九十年二月一日上午七時許，駕駛車號７Ｂ─５９５４號自小客車
        ，並攜帶其所有、客觀上足以致人死傷之兇器油壓剪、一字起子、老虎鉗、
        六角扳手等工具，以油壓剪剪斷鎖鍊進入台北縣永和市○○○路○段三十二
        號甲○○所開設之檳榔攤內，竊得甲○○所有之香菸十條（七星香煙二條、
        峰香煙二條、百樂門香煙二條、白長壽香煙二條、黃長壽香煙二條）、現金
        硬幣計五百元，得手後放置於上開自小客車後，又返回檳榔攤內欲接續竊取
        其他物品時，因被甲○○所發現，丁○○為脫免逮捕，竟出手毆打甲○○，
        二人發生扭打，關於準強盜乙節。已據被害人甲○○於警訊時證述：「：：
        又因竊嫌手持瓦斯噴霧器對我噴灑，我即與羅嫌當場扭打：：」、「：：因
        羅嫌持瓦斯噴霧器，並對我毆打，我即與羅嫌當場扭打，致我衣服遭竊嫌拉
        破且胸部遭竊嫌抓傷：：」（見偵查卷第十頁背面警訊筆錄），甲○○於偵
        查中再度證稱：「：：跟我道歉，說要到車子拿一萬元給我，我不答應，他
        就出手打我，我衣服被抓破，胸前也被抓傷，二人就互相拉扯扭打，又拿瓦
        斯噴霧器噴我，但沒有噴到：：」（見偵查卷第四十一頁）、於原審亦證述
      被告當場出手毆打（見原審卷第四四頁、第六五頁）；且被告於警訊時先後
        坦承：「：：用自行攜帶之高壓鐵剪，將鐵門之鐵鍊剪斷侵入行竊，共竊得
        硬幣五百元及香煙十條：：我看到屋主回來，正欲逃逸，才與屋主扭打」（
        見偵查卷第四頁背面警訊筆錄）、「當時得手後，我想再進入察看有無其他
        可偷之物，才碰到屋主剛回來，我因欲逃逸，才與屋主在屋內打鬥，當我跑
        至門口順手從口袋裡取出瓦斯噴霧器欲對屋主噴灑，以利逃逸：：」（見偵
        查卷第六頁背面警訊筆錄），於檢察官偵訊時亦承認：「我要偷香煙，被發
        現他打我，我用瓦斯噴霧器噴，沒噴到就被抓」（見偵查卷第三０頁偵查筆
        錄）。另證人即警員黃世昌於原審亦證稱：「我們到現場時，看到他（指甲○○）的胸口有受傷，他有翻胸口給我們看，：：胸口紅紅的」（見原審卷
        第五五頁）。是被告此部分攜帶凶器竊盜，並於被發覺時，當場施強暴之犯
        行，至堪明確。
（三）此外，復有為警查獲起出之贓物自小客車二部、香菸十條（七星香煙二條、峰
      香煙二條、百樂門香煙二條、白長壽香煙二條、黃長壽香煙二條）、現金硬幣
      計新台幣（以下同）五百元、車牌一塊；及扣得丁○○所有供犯罪所用之電鑽
      一把、油壓剪二支、一字起子二支、老虎鉗一支、開鎖工具二支、六角扳手六
      支等工具扣案足資佐證，並被害人出具之贓物認領保管單四紙附卷可稽（見偵
      查卷第十五頁至第十七頁），本件關於竊盜、準強盜之事證明確，被告犯行均
      堪認定。
二、核被告丁○○以徒手竊取乙○○、戊○○之自用小客車，及竊取丙○○○檳榔攤
    之香煙及飲料部分，所為係犯刑法第三百二十條第一項之普通竊盜罪。又查被告
    著手竊盜甲○○檳榔攤內之財物部分，帶客觀上足為兇器之電鑽、油壓剪、一
    字起子、老虎鉗、六角扳手等物（該油壓剪、一字起子、老虎鉗、六角扳手，除
    握柄外均為鐵製，客觀上可對人之生命、身體、安全構成危害，具有危險性，足
    為兇器），得手後，因脫免逮捕，當場對於甲○○噴灑而且出手毆打，施以強暴
    ，所為核係犯刑法第三百二十九條準強盜罪，惟因準強盜行為有刑法第三百二十
    一條第一項第三款之情形，應依刑法第三百三十條第一項之規定論處。被告先後
    三次竊盜犯行，時間緊接，犯罪構成要件相同，顯係基於概括之犯意為之，應論
    以加重竊盜之連續犯，並加重其刑。查被告前因犯藥事法等罪執行有期徒刑八月
    ，甫於八十五年四月二十七日執行完畢，有本院被告全國前案紀錄表在卷可憑，
    其受有期徒刑之執行完畢後，五年以內再犯有期徒刑以上之本罪，為累犯，應依
    法加重其刑；並就被告所犯連續竊盜罪部分，遞加重之。又其所犯竊盜罪與加重
    準強盜罪二罪間，犯意各別，犯罪構成要件亦殊，應分論併罰。
三、原審據以論罪科刑，固非無見，惟查刑法第五十七條所列事項，及刑罰有加重、
    減輕者，為科刑輕重之標準，有罪之判決書，應於理由內記載審酌之情形，刑事
    訴訟法第三百十條第三款、第四款定有明文。本件原判決被告有如事實欄一之前
    科執行情形，原判決未予以翔實認定記載並審酌，且就竊取戊○○之汽車地點誤
    載為海釣場；均尚有未洽。被告上訴意旨否認準強盜之犯罪雖未足採，但原判決
    既有前揭可議之處，仍屬無可維持，應由本院將原判決撤銷改判。爰審酌被告有
    犯罪前科、素行並非良好、於通緝中再犯、目的、手段、竊取物中有二部汽車所
    生危害甚大及犯罪後之態度等一切情狀，量處如主文第二項所示之刑，並定期應
    執行之刑。
四、扣案之電鑽一把、油壓剪二支、一字起子二支、老虎鉗一支、開鎖工具二支、六
    角扳手六支，係被告所有供犯罪所用之物，業據被告於警訊中供明（見偵查卷第
    五頁），併予依法宣告沒收之。至未扣案之瓦斯噴霧器一個，未扣案，且無證據
    證明仍然存在，顯然已滅失，為免執行困難，不另宣告沒收，
據上論斷，應依刑事訴訟法第三百六十九條第一項前段、第三百六十四條、第二百九
十九條第一項前段，刑法第五十六條、第三百二十條第一項、第三百三十條第一項、
第四十七條、第五十一條第五款、第三十八條第一項第二款，罰金罰鍰提高標準條例
第一條前段，判決如主文。
本案經檢察官張啟彬到庭執行職務
中      華      民      國    九十      年      十      月    三十一    日
                                臺灣高等法院刑事第廿四庭
                                    審判長法  官  陳  貽  男
                                          法  官  陳  憲  裕
                                          法  官  王  炳  梁
右正本證明與原本無異。
強盜部分如不服本判決應於收受送達後十日內向本院提出上訴書狀，其未述上訴之理
由者並得於提起上訴後十日內向本院補提理由書（均須按他造當事人之人數附繕本）
。
竊盜部分不得上訴。
                                          書記官  潘  大  鵬
中      華      民      國    九十      年      十      月    三十一    日
附錄本案所犯法條全文
刑法第三百二十條
意圖為自己或第三人不法之所有，而竊取他人之動產者，為竊盜罪，處五年以下有期
徒刑、拘役或五百元以下罰金。
意圖為自己或第三人不法之利益，而竊佔他人之不動產者，依前項之規定處斷。
前二項之未遂犯罰之。
刑法第三百二十九條
竊盜或搶奪，因防護贓物、脫免逮捕或湮滅罪證，而當場施以強暴脅迫者，以強盜論
。
刑法第三百二十一條
犯竊盜罪而有左列情形之一者，處六月以上五年以下有期徒刑：
一  於夜間侵入住宅或有人居住之建築物、船艦，或隱匿其內而犯之者。
二  毀越門扇、牆垣或其他安全設備而犯之者。
三  攜帶兇器而犯之者。
四  結夥三人以上而犯之者。
五  乘火災、水災或其他災害之際而犯之者。
六  在車站或埠頭而犯之者。
前項之未遂罰之。
刑法第三百三十條
犯強盜罪而有第三百二十一條第一項各款情形之一者，處五年以上十二年以下有期徒
刑。
前項之未遂犯罰之。


司法院資訊處製作；財團法人民間司法改革基金會備份。
